Minutes et répertoires du notaire Pierre CADOT, 12 septembre 1697 - 4 février 1726 (étude V)
Archives nationales
- Minutes de Pierre CADOT, 12 septembre 1697 - 1731; MC/ET/V/244 - MC/ET/V/367
  - Minutes. 1703, juillet - 1703, décembre, juillet 1703 - décembre 1703; MC/ET/V/266
    - PIPAULT (Simon) architecte juré expert; Paris § Constitution de rente, 2 juillet 1703; MC/ET/V/266
      constitution de rente; Pipault, Simon
    - Rigault (Jean), menuisier, faubourg Saint-Antoine § Marché passé par .., 2 août 1703; MC/ET/V/266
      marché; Rigault, Jean
    - NICOLLE (Thomas) Maître maçon Rue du Cygne § Marché passé par .., 5 novembre 1703; MC/ET/V/266
      marché; Nicolle, Thomas
  - Minutes. 1704, janvier - 1704, juin, janvier 1704 - juin 1704; MC/ET/V/267
    - FREMONT (Claude) Maître Serrurier; faubourg Saint-Antoine § TRANSACTION .., 4 janvier 1704; MC/ET/V/267
      accord; Fremont, Claude
    - GAGNON (Antoine) Maçon Argenteuil § Compte par .., 18 janvier 1704; MC/ET/V/267
      Gagnon, Antoine
    - LEGRAND (Nicolas) Joaillier Rue Saint Denis § Mariage du fils de .., 29 janvier 1704; MC/ET/V/267
      contrat de mariage; Legrand, Nicolas
    - Delahaye (Jean), orfèvre, Paris § Mariage d'un ami de .., 29 janvier 1704; MC/ET/V/267
      contrat de mariage; Delahaye, Jean
    - APPRENTISSAGE (Horloger) § Mise en .. par Jouanain marchand de Chevaux de son fils Pierre âgé de 14 ans chez ROUSSEAU (Pierre) pour 6 ans qui le nourrira et logera moyennant 300 livres, 20 mars 1704; MC/ET/V/267
      contrat d'apprentissage
    - ROUSSEAU (Pierre) Maître Horloger -; Rue Mazarine § Mise en apprentissage chez .., 20 mars 1704; MC/ET/V/267
      contrat d'apprentissage; Rousseau, Pierre
    - Boulduc (Pierre), marchand orfèvre, rue de Grève § Bail., 9 avril 1704; MC/ET/V/267
      bail; Boulduc, Pierre
    - GUIGNARD Maître tapissier Rue du Martroy § Procuration a un tiers, 10 avril 1704; MC/ET/V/267
      procuration
    - NICQUE (Pierre), Maître peintre, Paris. § Mariage du frère de .., 15 avril 1704; MC/ET/V/267
      contrat de mariage; Nicque, Pierre
    - MANJOT (Rollin) Serrurier en Carrosse; Grande rue faubourg Saint-Antoine § Délivrance de legs., 18 avril 1704; MC/ET/V/267
      Manjot, Rollin
  - Minutes. 1704, juillet - 1704, décembre, juillet 1704 - décembre 1704; MC/ET/V/268
    - Calipé (Pierre) maître menuisier à Vernon § Procuration, 5 juillet 1704; MC/ET/V/268
      procuration; Calipé, Pierre
    - Quittance par Nicolas Dezègre, maître sculpteur et marbrier, demeurant rue du Gros-Chenet, à Jérôme Rousseau, maître maçon, de 525 livres, pour fournitures faites dans une maison sise rue Saint-Honoré que ledit Rousseau a fait construire, et qu'il a vendue au sieur de Courteiller (?), valet de chambre ordinaire du roi., 14 juillet 1704; MC/ET/V/268
      Documents du Minutier central concernant l'histoire de l'art (1700-1750), par Mireille Rambaud, tome II [études I à X, soit 2357 actes], Paris, Archives nationales, 1971, p. 427 (instrument de recherche imprimé dématérialisé, certaines notices sont plus détaillées dans la version intégrale accessible en ligne par la rubrique 'Autres instruments de recherche', voir contexte dans le Plan d’orientation général - Notaires de Paris, guides thématiques du Minutier).
    - Rousseau (Hiérosme) maître maçon rue Montmartre § Quittance, 2 septembre 1704; MC/ET/V/268
      quittance; Rousseau, Hiérosme
    - Gaufe (Jean) maître menuisier prisonnier ès prisons de cette Ville § Obligation, 14 septembre 1704; MC/ET/V/268
      obligation; Gaufe, Jean
    - Delaunay (Claude) tapissier rue Saint-Germain-l'Auxerrois § Transport, 30 septembre 1704; MC/ET/V/268
      Delaunay, Claude
    - Procuration donnée par Claude Desindes, maître sculpteur, demeurant ordinairement à Nancy, logé à Paris, rue de la Vieille-Garnison, dans une maison à l'enseigne de la Ville d'Auxerre, en son nom et comme procureur d'Henry Geyer, directeur de la manufacture de tabac à Swabbe, en Lorraine allemande (tuteur de ses enfants mineurs depuis le décès de sa femme, Marie-Catherine Desindes), par Marie Soret, veuve de Charles Desindes, marchand à Saint-Germain-en-Laye, en son nom et comme tutrice de sa fille mineure, et par René-Pierre Larsonneau, maître barbier perruquier, demeurant à Versailles, agissant comme tuteur des enfants mineurs nés du premier mariage de sa femme, Jeanne-Marie Dieu, avec Philippe Desindes, à Mathieu Desindes, bourgeois de Paris, à l'effet de recevoir les arrérages de 100 livres de rente sur les aides et gabelles provenant de la succession dudit Charles Desindes, leur époux, père et aïeul., 6 novembre 1704; MC/ET/V/268
      Documents du Minutier central concernant l'histoire de l'art (1700-1750), par Mireille Rambaud, tome II [études I à X, soit 2357 actes], Paris, Archives nationales, 1971, p. 424 (instrument de recherche imprimé dématérialisé, certaines notices sont plus détaillées dans la version intégrale accessible en ligne par la rubrique 'Autres instruments de recherche', voir contexte dans le Plan d’orientation général - Notaires de Paris, guides thématiques du Minutier).
      Date de révision: 2011, 2016 (N. Jourdain)
    - Dépôt par Claude et Mathieu Desindes, de l'expédition délivrée le 4 novembre 1704, d'une transaction passée le 1er novembre, devant Mestais, notaire royal à Saint-Germain-en-Laye, entre Marie Soret, veuve de Charles Desindes, en son nom et comme tutrice de sa fille mineure, d'une part, Claude Desindes, le déposant, et René-Pierre Larsonneau, d'autre part, à l'effet de régler les droits et prétentions de ladite Marie Soret contre la succession de son mari (dont elle était la troisième femme), pour permettre aux enfants et petits-enfants du défunt issus de son premier mariage avec Catherine Debière, de procéder au partage des biens de sa succession., 6 novembre 1704; MC/ET/V/268
      Documents du Minutier central concernant l'histoire de l'art (1700-1750), par Mireille Rambaud, tome II [études I à X, soit 2357 actes], Paris, Archives nationales, 1971, p. 425 (instrument de recherche imprimé dématérialisé, certaines notices sont plus détaillées dans la version intégrale accessible en ligne par la rubrique 'Autres instruments de recherche', voir contexte dans le Plan d’orientation général - Notaires de Paris, guides thématiques du Minutier).
    - Rousseau (Jérôme) maître maçon rue Montmartre § Quittance, 17 novembre 1704; MC/ET/V/268
      quittance; Rousseau, Jérôme
    - Le lay (Michel) maître potier d'étain rue Bordelle § bail à .., 11 décembre 1704; MC/ET/V/268
      bail; Le Lay, Michel
  - Minutes. 1705, janvier - 1705, mars, janvier 1705 - mars 1705; MC/ET/V/269
    - Boullanger (Jean) maître doreur rue des Mauvais Garçons § Consentement, 16 janvier 1705; MC/ET/V/269
    - Devillers (Claude), marchand orfèvre, Hôtel Royal des Gobelins § Transport de rente, 16 janvier 1705; MC/ET/V/269
      transport de droits; Devillers, Claude
    - Bourgognes (François) maître serrurier rue Saint-Nicaise § Consentement, 16 janvier 1705; MC/ET/V/269
      Bourgognes, François
    - Garet (Charles) marchand maître, horloger rue Saint-Honoré § Transport de rente, 16 janvier 1705; MC/ET/V/269
      transport de droits; Garet, Charles
    - Contrat d'apprentissage pour cinq ans, entre Geneviève Moynat, veuve de Pierre Richomme, marchand de poisson, demeurant rue de la Cossonerie, et René Desrais, maître peintre et sculpteur, demeurant place de Grève, au profit de Jean Richomme, âgé de vingt ans, fils de ladite veuve, moyennant 150 livres, 50 payées comptant, 50 payables à la Saint-Jean-Baptiste, et 50 payables à Noël. L'apprenti sera nourri et logé., 21 janvier 1705; MC/ET/V/269
      Documents du Minutier central concernant l'histoire de l'art (1700-1750), par Mireille Rambaud, tome II [études I à X, soit 2357 actes], Paris, Archives nationales, 1971, p. 561 (instrument de recherche imprimé dématérialisé, certaines notices sont plus détaillées dans la version intégrale accessible en ligne par la rubrique 'Autres instruments de recherche', voir contexte dans le Plan d’orientation général - Notaires de Paris, guides thématiques du Minutier).
    - Corniquet (Jean Baptiste) maître brodeur rue de Cléry § Atermoiements, 27 janvier 1705; MC/ET/V/269
      Corniquet, Jean Baptiste
    - Derieux (Pierre) tapissier rue Neuve Saint-Augustin § Atermoyennement, 27 janvier 1705; MC/ET/V/269
      Derieux, Pierre
    - Chemin (Sebastien) marchand bahutier rue du Coq § Atermoyennement, 27 janvier 1705; MC/ET/V/269
      Chemin, Sebastien
    - Cuvillier (Noël) marchand fayancier rue de la Draperie § bail par la veuve de .., 28 janvier 1705; MC/ET/V/269
      bail; Cuvillier, Noël
    - Champion (François) maçon rue du Bac § bail à .., 31 janvier 1705; MC/ET/V/269
    - Bienvenu (Jacques) Tapissier de la duchesse de Bourgogne à Versailles. § Traité de charge, 29 mars 1705; MC/ET/V/269
      Bienvenu, Jacques
    - Chrestien (Dominique), maître peintre, à Paris § Consentement et mainlevée, 29 mars 1705; MC/ET/V/269
      ratification; mainlevée; Chrestien, Dominique
    - Lebon (Philippe) un des tapissiers du Roi Servant par quartier Vieille rue du Temple § Traité de charge, 29 mars 1705; MC/ET/V/269
      Lebon, Philippe
    - Lemoyne (Charles) architecte et entrepreneur des bâtiments à Paris § Consentement et mainlevée des créanciers de..., 27 avril 1705; MC/ET/V/269
      Lemoyne, Charles
  - Minutes. 1705, avril - 1705, juin, avril 1705 - juin 1705; MC/ET/V/270
    - Inventaire après décès d'Élisabeth Du Grippon, dressé à son domicile, rue Saint-Dominique, à la requête de Louis de Béthune, chevalier, marquis de Chabris, son mari, et à celle de son fils., 23 avril 1705; MC/ET/V/270
      Le Triomphe de Scipion, haute lisse, 6 pièces, 12 aunes sur 2 1/2 ... 450 l.
      Documents du Minutier central concernant l'histoire de l'art (1700-1750), par Mireille Rambaud, tome II [études I à X, soit 2357 actes], Paris, Archives nationales, 1971, p. 1058 (instrument de recherche imprimé dématérialisé, certaines notices sont plus détaillées dans la version intégrale accessible en ligne par la rubrique 'Autres instruments de recherche', voir contexte dans le Plan d’orientation général - Notaires de Paris, guides thématiques du Minutier).
    - Manjot (Rollin) Serrurier en carrosse; grande rue du fg. Saint-Antoine § Désistement, 6 mai 1705; MC/ET/V/270
    - Delahaye (Jean), marchand orfèvre, quai Pelletier § Renonciation, 12 mai 1705; MC/ET/V/270
      renonciation; Delahaye, Jean
    - Vautrier (Jean), orfèvre, rue de la Vannerie § Mariage de .., 17 mai 1705; MC/ET/V/270
      contrat de mariage; Vautrier, Jean
    - Damour (Jacques) maître menuisier à Paris § Convention (comme créancier), 15 juin 1705; MC/ET/V/270
      Damour, Jacques
    - Lancelot (François) horloger du Roy § Constitution, 16 juin 1705; MC/ET/V/270
      constitution de rente; Lancelot, François
    - Leroy (Antoine) maître maçon cul de Sac de la rue Beaubourg § Vente, 21 juin 1705; MC/ET/V/270
      acte de vente; Leroy, Antoine
    - Leroy (Antoine) maître maçon; cul de Sac de la rue Beaubourg § Obligation, 25 juin 1705; MC/ET/V/270
      obligation; Leroy, Antoine
  - Minutes. 1705, juillet - 1705, septembre, juillet 1705 - septembre 1705; MC/ET/V/271
    - Goujon (Louis Alexandre) architecte expert rue des Lavandières § Obligation, 27 mai 1705; MC/ET/V/271
      obligation; Goujon, Louis Alexandre
    - Devis des travaux 'de maçonnerie et pierres de taille' à faire pour la construction d'une petite maison sur un terrain avec jardin situé rue Saint-Sébastien, près du Pont-aux-Choux, suivi du marché aux termes duquel Didier Thomain, maître maçon entrepreneur, demeurant rue Neuve-Saint-Martin, s'engage envers Louis Poignavant l'aîné, bourgeois de Paris demeurant au Pont-aux-Choux, à exécuter les travaux et à les terminer dans les trois mois, moyennant 2.500 livres, dont les deux tiers lui seront payés dans le courant du mois de septembre et le reste après l'achèvement des travaux qui seront reçus par ledit Poignavant ou, à son gré. par expert désigné par les parties., 1er juillet 1705; MC/ET/V/271
      Documents du Minutier central concernant l'histoire de l'art (1700-1750), par Mireille Rambaud, tome II [études I à X, soit 2357 actes], Paris, Archives nationales, 1971, p. 693 (instrument de recherche imprimé dématérialisé, certaines notices sont plus détaillées dans la version intégrale accessible en ligne par la rubrique 'Autres instruments de recherche', voir contexte dans le Plan d’orientation général - Notaires de Paris, guides thématiques du Minutier).
    - Berquan (Gabriel), marchand orfèvre, quai Pelletier § Obligation, 2 août 1705; MC/ET/V/271
      obligation; Berquan, Gabriel
    - Berquan (Simon), marchand orfèvre, quai Pelletier § Obligation, 2 août 1705; MC/ET/V/271
      obligation; Berquan, Simon
    - Bordele (Mathieu) maître tapissier, rue des Pauliés § Apprentissage, 11 août 1705; MC/ET/V/271
      contrat d'apprentissage; Bordele, Mathieu
    - tapissier (apprentissage) § Germain Sallier, Valet de chambre de la princesse de Conty, met son fils Germain S., pour 6 ans, chez Mathieu Bordele, maître tapissier. Nourri, logé, blanchi. Moyennant 300 l., 11 août 1705; MC/ET/V/271
    - Tourneur (apprentissage) § François Laurent, âgé de 16 ans, se met pour 6 ans, chez François Gambier, maître tourneur. Logé, nourri, blanchi. S.d.d., 13 septembre 1705; MC/ET/V/271
    - Contrat d'apprentissage pour cinq ans, entre Martin Fernet, marchand coffretier-malletier, demeurant Cimetière-Saint-Jean, et Bernard Berthault, maître peintre à Paris, demeurant quai Pelletier, au profit de Joachim-Joseph Fernet, âgé de dix-sept ans, fils dudit Fernet, sans denier débourser de part ni d'autre. L'apprenti sera logé, nourri et blanchi., 25 juin 1706; MC/ET/V/271
      Documents du Minutier central concernant l'histoire de l'art (1700-1750), par Mireille Rambaud, tome II [études I à X, soit 2357 actes], Paris, Archives nationales, 1971, p. 544 (instrument de recherche imprimé dématérialisé, certaines notices sont plus détaillées dans la version intégrale accessible en ligne par la rubrique 'Autres instruments de recherche', voir contexte dans le Plan d’orientation général - Notaires de Paris, guides thématiques du Minutier).
  - Minutes. 1705, octobre - 1705, décembre, octobre 1705 - décembre 1705; MC/ET/V/272
    - Bouton (Jacques) maître serrurier rue de la Tissanderie § Apprentissage, 26 novembre 1705; MC/ET/V/272
      contrat d'apprentissage; Bouton, Jacques
    - Serrurier (apprentissage) § Marguerite Le Coq, veuve de Fr. Cornillon, laboureur, met son fils de P/re/ noces, Jean Thevenon, âgé de 25 ans, pour 5 ans, chez Jacques Bouton, maître serrurier. Logé, nourri, blanchi. Moyennant 150 l., 26 novembre 1705; MC/ET/V/272
    - Vannerite (nommé) ébéniste rue de Bièvre § Compte déposé, 1er décembre 1705; MC/ET/V/272
      Vannerite, Nommé
  - Minutes. 1706, janvier - 1706, février, janvier 1706 - février 1706; MC/ET/V/273
    - Drouilly (Claude) menuisier rue de la Mortellerie § Procuration, 10 janvier 1706; MC/ET/V/273
      procuration; Drouilly, Claude
  - Minutes. 1706, mars - 1706, juillet, mars 1706 - juillet 1706; MC/ET/V/274
    - Lecandre (Michel) maître menuisier à Corbeil § Constitution, 9 mars 1706; MC/ET/V/274
      constitution de rente; Lecandre, Michel
    - Rossignol (Jacques Philippe) Serrurier ordinaire des bâtiments à Fontainebleau du Roi § transaction, 17 mars 1706; MC/ET/V/274
      accord; Rossignol, Jacques Philippe
    - Berge (Jean Jacques) maître peintre sur le pont au Change § Transport de rente, 9 juin 1706; MC/ET/V/274
      transport de droits; Berge, Jean Jacques
    - Roussel (François) ébéniste rue de la Monnaye § Quittance, 22 juin 1706; MC/ET/V/274
      quittance; Roussel, François
    - Sisonge (François), maître menuisier, rue Saint-Louis § Certificat, 14 juillet 1706; MC/ET/V/274
      certificat; Sisonge, François
  - Minutes. 1706, août - 1706, décembre, août 1706 - décembre 1706; MC/ET/V/275
    - Gambier (François) maître tourneur; cimetière de Saint Jean § Apprentissage, 13 septembre 1705; MC/ET/V/275
      contrat d'apprentissage; Gambier, François
    - Contrat d'apprentissage comme alloué, pour deux ans, au profit de Pierre Houille (âge non indiqué), passé entre son père, Pierre Houille, voiturier, demeurant faubourg Saint-Laurent, et Bernard Berthaut, maître peintre, demeurant place de Grève, moyennant 60 livres, 30 payées comptant et 30 payables dans neuf mois. L'apprenti sera logé, nourri et blanchi. Il est précisé que 'ledit alloué aura la liberté de sortir toutes les festes et dimanches pour aller et faire ce que bon luy semblera'., 1er août 1706; MC/ET/V/275
      Documents du Minutier central concernant l'histoire de l'art (1700-1750), par Mireille Rambaud, tome II [études I à X, soit 2357 actes], Paris, Archives nationales, 1971, p. 545 (instrument de recherche imprimé dématérialisé, certaines notices sont plus détaillées dans la version intégrale accessible en ligne par la rubrique 'Autres instruments de recherche', voir contexte dans le Plan d’orientation général - Notaires de Paris, guides thématiques du Minutier).
    - BERTHAUT (Bernard) Maître peintre Place de Grève § mise en apprentissage chez .., 1er août 1706; MC/ET/V/275
      contrat d'apprentissage; Berthaut, Bernard
    - BELHOMME (Maurice) Maître maçon Rue au Maire § Compte, 19 octobre 1706; MC/ET/V/275
      Belhomme, Maurice
    - DEPRESLE (Charles) menuisier Paris § Compte, 19 octobre 1706; MC/ET/V/275
      Depresle, Charles
    - HENAULT (Claude) Maître tapissier Place Maubert § Bail de meubles, 30 octobre 1706; MC/ET/V/275
      bail; Henault, Claude
    - Petitbled (Nicolas), maître menuisier, rue Darnétal, paroisse Saint-Lo § Mariage de .., 3 novembre 1706; MC/ET/V/275
      contrat de mariage; Petibled, Nicolas
    - VAUTRIER (Jean) Ciseleur Rue de la Vannerie § mise en apprentissage chez .., 16 novembre 1706; MC/ET/V/275
      contrat d'apprentissage; Vautrier, Jean
    - CISELEUR (Apprentissage de) § Mise en .. par BERRY, tailleur d'habits de son fils Eustache Lambert âgé de 16 ans pour 4 ans chq VAUTRIER (Jean nourri logé couche moyennant 100 livres payables en 2 fois, 16 novembre 1706; MC/ET/V/275
    - PEYRARD (Jean Baptiste) Tapissier Rue des Vieilles Ecuries § Quittance donnée a .., 30 décembre 1706; MC/ET/V/275
      quittance; Peyrard, Jean Baptiste
  - Minutes. 1707, janvier - 1707, avril, janvier 1707 - avril 1707; MC/ET/V/276
    - BERAL (Jean) Maître peintre Rue au Maire § Mise en apprentissage du fils de .., 17 janvier 1707; MC/ET/V/276
      contrat d'apprentissage; Beral, Jean
    - PIGNON (Claude) Maître tapissier Rue Saint-Paul § obligation par .., 25 janvier 1707; MC/ET/V/276
      obligation; Pignon, Claude
    - Consentement donné par Jacques-Jules Gabriel, architecte et maître maçon, malgré l'opposition formée par lui entre les mains du sieur Morin, locataire principal d'une maison sise rue Saint-Louis au Marais, sur Antoine-Victor Noblet, bourgeois de Paris, propriétaire pour moitié de ladite maison, à Catherine Gournay, veuve de Louis Martin, marchand de vin, de recevoir dudit Morin les 100 livres qu'il devait audit Noblet, pour sa part sur le montant d'un terme du loyer; ledit Noblet, présent, consent à ce que Jacques-Jules Gabriel touche la part qui lui revient sur le loyer de ladite maison jusqu'à concurrence du prix des réparations qu'il y a faites et de celles qui lui restent à faire., 27 janvier 1707; MC/ET/V/276
      Documents du Minutier central concernant l'histoire de l'art (1700-1750), par Mireille Rambaud, tome II [études I à X, soit 2357 actes], Paris, Archives nationales, 1971, p. 84 (instrument de recherche imprimé dématérialisé, certaines notices sont plus détaillées dans la version intégrale accessible en ligne par la rubrique 'Autres instruments de recherche', voir contexte dans le Plan d’orientation général - Notaires de Paris, guides thématiques du Minutier).
    - LANCELOT (François) Horloger du roi Place de Grève § Constitution de rente, 1er février 1707; MC/ET/V/276
    - Pernet (Louis), maître menuisier, rue de Moussy § Inventaire après décès de .., 22 février 1707; MC/ET/V/276
      inventaire après décès; Pernet, Louis
    - Pinet (Louis), maître menuisier, rue de Moussy § Renonciation par la veuve de .., 31 mars 1707; MC/ET/V/276
      renonciation; Pinet, Louis
  - Minutes. 1707, mai - 1707, septembre, mai 1707 - septembre 1707; MC/ET/V/277
    - MONCOUTEAU (Robert) Maître Serrurier Rue de la Tissanderie § Mise en apprentissage chez .., 8 mai 1707; MC/ET/V/277
      contrat d'apprentissage; Moncouteau, Robert
    - COIN (Gaspard de) marchand Tapissier Rue Culture Saint-Catherine § Inventaire après décès de .., 13 mai 1707; MC/ET/V/277
      inventaire; Coin, Gaspard de
    - Decoin (Julien), maître peintre, rue au Maire § Inventaire après décès de Gaspard Decoin .., 13 mai 1707; MC/ET/V/277
      inventaire après décès; Decoin, Julien; Decoin, Gaspard
    - COIN (Jacque de) Tapissier à Dijon. § Renonciation ..; Inventaire après décès de son père 13 Mai, 14 mai 1707; MC/ET/V/277
      inventaire; Coin, Jacque de
    - BADOLLET (Jacques) Horloger quai Pelletier § mise en apprentissage chez .., 16 mai 1707; MC/ET/V/277
      contrat d'apprentissage; Badollet, Jacques
    - HORLOGER (apprentissage d') § Mise en .. par OUIN (Marguerite) de son frère François pour 6 ans chez BADULLET (Jacques) qui le nourri, loge blanchi sans rien débourser de part ni d'autre, 16 mai 1707; MC/ET/V/277
    - SERRURIER (apprentissage de) § mise en .. par RENAULT (Jean) gagne denier de son fils Michel âgé de 14 ans pour 6 ans chez MONCONTEAU (Robert) qui le nourri loge sans deniers déboursés de part ni d'autre., 18 mai 1707; MC/ET/V/277
    - FERRET (Noël) Architecte maître Maçon Rue Transnonin § Vente de charge., 25 mai 1707; MC/ET/V/277
      acte de vente; Ferret, Noël
    - COLLET (Pierre) Maître menuisier Paris § Tutelle déposée .., 26 mai 1707; MC/ET/V/277
      Collet, Pierre
    - Clément (Pierre), peintre verrier, à Paris § Tutelle déposée .., 26 mai 1707; MC/ET/V/277
      dépôt de pièces; compte de tutelle; Clément, Pierre
    - CLEMENT (François) Peintre verrier. Paris § Tutelle déposée .., 26 mai 1707; MC/ET/V/277
      Clement, François
    - CHARBONNIER (Etienne) Maître Doreur jure expert Rue de la Verrerie § témoin à 1 contrat d'apprentissage, 20 juin 1707; MC/ET/V/277
      contrat d'apprentissage; Charbonnier, Etienne
    - HANIQUE (Claude) Maître Doreur juré expert Rue des Gravilliers- § témoin à 1 contrat d'apprentissage, 20 juin 1707; MC/ET/V/277
      contrat d'apprentissage; Hanique, Claude
    - DOREUR sur METAUX (apprentissage de) § mise en apprentissage par LEVE de son neveu LIENARD (Nicolas) âgé de quinze ans pour 6 ans chez MALREAUX (Etienne Gervais) qui le nourri, le loge, blanchi à raison de 5 sols par jour depuis son entrée jusqu'à sa toise, 20 juin 1707; MC/ET/V/277
      contrat d'apprentissage; Leve, M.
    - HALVEAUX (Etienne Germain) Maître doreur sur métaux Rue Jean Robert § Mise en apprentissage chez .., 20 juin 1707; MC/ET/V/277
      contrat d'apprentissage; Halveaux, Etienne Germain
    - BAILLEZ (Charles) Maître Evantailliste Rue Saint Denis § Constitution du rente, 20 juin 1707; MC/ET/V/277
      constitution de rente; Baillez, Charles
    - LOURDET (Philippe) Tapissier du Roi Paris § Comparution de sa veuve, 12 août 1707; MC/ET/V/277
      Lourdet, Philippe
    - LOURDET (Simon) Directeur de la manufacture Royale de la Savonnerie Chaillot § Comparution .., 21 août 1707; MC/ET/V/277
      Lourdet, Simon
    - BRETON (Jacques) Maître tapissier Rue Culture § Bail de meubles, 22 août 1707; MC/ET/V/277
      bail; Breton, Jacques
  - Minutes. 1707, octobre - 1707, décembre, octobre 1707 - décembre 1707; MC/ET/V/278
    - Obligation rapportée. Nicolas Loublié. Maître à danser. Rue de la Tannerie., 23 septembre 1707; MC/ET/V/278